【裁判字號】    99,簡上,837
【裁判日期】    990827
【裁判案由】    賭博
【裁判全文】
臺灣板橋地方法院刑事判決             99年度簡上字第837號
公  訴  人  臺灣板橋地方法院檢察署檢察官
上  訴  人
即  被  告  乙○○
上列上訴人即被告因賭博案件，不服本院中華民國99年7 月1 日
99年度簡字第5744號第一審判決（聲請簡易判決處刑案號：99年
度速偵字第3807號），提起上訴，本院管轄之第二審合議庭判決
如下：
    主    文
上訴駁回。
乙○○緩刑貳年。
    事實及理由
一、本案經本院審理結果，認原審以被告即上訴人乙○○係犯刑
    法第266 條第1 項前段（簡易判決誤引為同條項後段，應予
    更正）之於公眾得出入場所賭博罪、第268 條之意圖營利供
    給賭博場所罪及聚眾賭博罪，遂引用刑事訴訟法第449 條第
    1 項前段、第3 項、第454 條第2 項、第450 條第1 項，刑
    法第266 條第1 項後段、第268 條、第55條、第41條第1 項
    前段、第38條第1 項第2 款、第3 款，刑法施行法第1 條之
    1 第1 項、第2 項前段，逕以簡易判決處刑，量處被告有期
    徒刑貳月，如易科罰金，以新臺幣（下同）3,000 元折算1
    日，認事用法及量刑均無不當，應予維持，並引用原審判決
    書記載之事實及理由（詳如附件）。
二、本件上訴意旨略以：被告在被查獲後立即停止營業，已不會
    再犯，且被告年歲已高，僅靠偶爾打零工與撿資源回收過日
    子，故無法付高額罰款，再加上健康狀況不佳，患有高血壓
    及甲狀腺等疾病，而原審量刑過重，請念及被告係初犯，且
    深感悔意，給予從輕量刑或予勞動服務之處罰，為此請求撤
    銷原判決，更為適當之判決等語。
三、訊據被告對原審判決認定之犯罪事實坦承不諱，並有六合彩
    簽注單22張、空白簽注單1 本、簽注單總表2 張、原子筆1
    支及賭資現金1,300 元附卷足佐，因認被告之自白與事實相
    符，堪予採信，本案事證已臻明確，被告犯行堪以認定。原
    審以前揭法律規定，予以論罪科刑，其認事用法並無違誤。
    又按關於刑之量定，係實體法上賦予法院得為自由裁量之事
    項，倘其未逾越法律所規定之範圍，或有濫用權限之情事，
    即不得任意指為違法，而原審量定刑期，既已審酌被告並無
    前科，此有臺灣高等法院被告前案紀錄表1 份在卷可查，其
    經營六合彩賭博助長投機風氣、有害社會秩序，兼衡本件被
    告每期簽注金額約3 、4 千元許、本件賭博犯行經營期間1
    月許、被告之犯罪動機、目的、手段及其於犯後坦承犯行等
    一切情狀，其量刑上尚屬妥適，並無何不當之情事，被告以
    原審量刑過重提起上訴，顯無理由，應予駁回。
四、末查，被告前未曾受有期徒刑以上刑之宣告，有臺灣高等法
    院被告全國前案紀錄表在卷可憑，兼酌以被告患有甲腺結節
    腫乙情，此有國立臺灣大學醫學院附設醫院北護分院99年8
    月10日出具之診斷證明書1 紙存卷可考，其係因一時失慮致
    罹刑章，經此次偵審程序，當知所警惕，信無再犯之虞，本
    院認其所受宣告之刑以暫不執行為適當，併予宣告緩刑2 年
    ，以啟自新。
據上論斷，應依刑事訴訟法第455 條之1 第1 項、第3 項、第36
8 條、第373 條，刑法第74條第1 項第1 款，判決如主文。
本案經檢察官甲○○到庭執行職務。
中    華    民    國    99    年    8     月    27    日
                  刑事第十四庭  審判長法  官  林淑婷
                                      法  官  饒金鳳
                                      法  官  陳昭筠
上列正本證明與原本無異。
本件不得上訴。
                                      書記官  莊川億
中    華    民    國    99    年    8     月    27    日

司法院資訊處製作；財團法人民間司法改革基金會備份。
